# 请教陈版：关于债转股的验资审计

提问人：wwww学习 时间：2020-02-07 10:01:47
陈老师：
您好！
A公司 207 年度借给下属全资子公司B公司 2 亿借款，用于补充流动资金使用。
A公司于 2017 年末将其借款中的 1 亿元作为对B公司的股权投资，剩余的B公司按期偿还即可。
2019 年度A公司请会计补充实施验资审计。
请问陈老师：会计师在对A公司 2017 年度补充实施验资审计时，是否需要实施银行函证？会计师应该重点关注实施哪些审计程序？
初步分析：因A公司对B公司实施的是债换股，因此会计师应该重点关注并核实A公司对B公司的借款合同、借款金额、借款入账时间和金额的真实性、完整性，个人认为A公司对B公司的借款在先，B公司已经持续使用该借款，因此会计师可以不必对银行实施函证，但是会计师必须亲自到银行打印 债转股涵盖期间以及剩余债务偿还期间的银行流水，充分关注借款资金的使用，是否有资金流回A公司或者其关联方的情况。
非常感谢陈老师的耐心指导！

回答人：chenyiwei
你的理解基本合理。这是债转股出资而不是货币出资，转股时点不存在资金进出。但应关注转股的债务从最初形成开始到后续各年末的余额情况。